臺灣臺中地方法院交通事件裁定　　　 100年度交聲字第1549號
原處分機關　交通部公路總局臺中區監理所
異　議　人
即受處分人　陳宣谷
上列受處分人因違反道路交通管理處罰條例案件，對於交通部公
路總局臺中區監理所民國100年5月13日所為之裁決（中監違字第
裁60－G1H096903號裁決書），聲明異議，本院裁定如下：
    主    文
異議駁回。
    理    由
一、原處分機關【即交通部公路總局臺中區監理所】係以：異議
    人即受處分人陳宣谷（下稱受處分人）所有車號8538－RZ號
    自用小客車（下稱前開小客車），於民國100年2月23日10時
    35 分許，在臺中市○○○街、博館二街211巷口處，因「在
    禁止臨時停車處所停車」之違規，經臺中市政府警察局第一
    分局依違反道路交通管理處罰條例第56條第1項第1款逕行舉
    發。受處分人於期限內提出申訴，經原舉發單位查復後仍表
    不服，原處分機關遂於100年5月13日以中監違字第裁60－G1
    H096903號裁決書裁處罰鍰新臺幣（下同）900元，逾期依裁
    決書處罰處文規定裁處等語。
二、聲明異議意旨略以：受處分人將前開小客車停放在自家門口
    遭警舉發，該處實為可停車之區域，僅前保險桿部分區域有
    重疊到紅色標線區域（約莫15cm），但前輪至後保險桿以後
    皆為正常區域（可停車），受處分人並非有意橫跨或違停禁
    止停車區域，且前開小客車之前輪至後輪所涵蓋區域並非違
    規停車，為此聲明異議，請求撤銷原處分等語。
三、按禁止臨時停車線為紅色實線，用以指示禁止臨時停車路段
    ，道路交通標誌標線號誌設置規則第169條第1項、第2項定
    有明文。而設有禁止臨時停車標線處所不得臨時停車、禁止
    臨時停車處所不得停車，道路交通安全規則第111條第1項第
    3款、第112條第1項第1款亦有明文。次按汽車駕駛人停車時
    ，在禁止臨時停車處所停車者，處600元以上1200元以下罰
    鍰，道路交通管理處罰條例（下稱條例）第56條第1項第1款
    復有規定。再按條例第7條之2第1項第7款規定，以科學儀器
    取得違規證據資料（如照相機或測速器）者，得逕行舉發。
四、經查：
（一）受處分人於前揭時地，將其所有之前開小客車所有停放在
      劃有紅實線之禁止臨時停車處所停車，經臺中市政府警察
      局第一分局員警製單逕行舉發，並經原處分機關裁處罰鍰
      900元等情，有臺中市政府警察局100年3月7日中市警交字
      第G1H096903號舉發違反道路交通管理事件通知單、原處
      分機關100年5月13日中監違字第裁60－G1H096903號裁決
      書及採證照片各1份附卷可稽，復為受處分人所不爭執，
      堪以認定。
（二）受處分人雖以前揭情詞為辯：惟按設有禁止停車標誌、標
      線之處所不得停車，經劃設標線或設置標誌後，即為禁止
      停車處所，此際，標線、標誌之劃設具有創設性，「禁止
      臨時停車線，用以指示禁止臨時停車路段，以劃設於道路
      緣石正面或頂面為原則，無緣石之道路得標繪於路面上，
      距路面邊緣以30公分為度」，禁止臨時停車線「為紅色實
      線」，道路交通標誌標線號誌設置規則第169條定有明文
      。又道路交通標誌、標線一經交通主管機關劃設後，人民
      即有遵守主管機關所設之停車時間、位置、方式、車種等
      規定之義務，尚不得任意違反。否則，將使停車次序紊亂
      ，危及道路秩序及用路人之權益，嚴重者甚至有產生交通
      安全危害之虞，自不待言。而交通標誌標線之設置管理機
      關於路緣繪製紅實線，其用意係在明確告知駕駛人依法任
      何時間均不得於該路段之任何處所停車，在設有禁止臨時
      停車標誌、標線處所臨時停車即屬違規，與所停車輛之車
      身佔紅線比例多寡無涉，否則駕駛人即可為停車之便，而
      將車體一部分停在紅線外，以規避上開規定，則劃設禁止
      臨時停車之標線以維持交通秩序並進而保障交通安全之意
      義即告喪失。從而，本件受處分人之前開小客車所停位置
      既與劃設紅線之路段有所重疊，已屬禁止臨時停車路段範
      圍之內，不因其占用紅線路段之長度為全部車身或部分車
      身而有所不同，仍屬在禁止臨時停車處所停車之違規行為
      至明。另按違反行政法上義務之行為非出於故意或過失者
      ，不予處罰，行政罰法第7條第2項定有明文。又人民違反
      法律上之義務而應受行政罰之行為，法律無特別規定時，
      雖不以出於故意為必要，仍須以過失為其責任條件。但應
      受行政罰之行為，僅須違反禁止規定或作為義務，而不以
      發生損害或危險為其要件者，推定為有過失，於行為人不
      能舉證證明自己無過失時，即應受處罰（司法院大法官會
      議釋字第275號解釋意旨參照）。受處分人停放車輛本應
      隨時注意車輛停放之地點可否合法停放，而依採證照片所
      示，該違規地點明確劃設有禁止臨時停車之紅色實線，足
      以提醒用路人切勿停車其上，則受處分人既疏未注意而將
      前開小客車之部分車體停放於劃設紅線上，其縱非故意，
      亦顯有過失，依上開規定及說明，即應受處罰。
五、綜上所述，受處分人確有道路交通管理處罰條例第56條第1
    項第1款所規定在禁止臨時停車處所停車之事實，舉發機關
    之舉發及原處分機關之裁處，均屬有據。受處分人之聲明異
    議，為無理由，應予駁回。
據上論斷，應依道路交通管理處罰條例第87條第2項、道路交通
事件處理辦法第18條，裁定如主文。
中    華    民    國   100    年    7     月    29    日
                  交通法庭  法  官  何世全
以上正本證明與原本無異。
如不服本裁定應於送達後5日內向本院提出抗告狀。
                            書記官  陳建分
中    華    民    國   100    年    7     月    29    日